臺灣士林地方法院刑事判決　　　　　　　95年度訴字第1140號
公　訴　人　臺灣士林地方法院檢察署檢察官
被　　　告　甲○○
上列被告因違反毒品危害防制條例案件，經檢察官提起公訴（95
年度毒偵字第1403號），被告為有罪之陳述，本院合議庭裁定改
行簡式審判程序，並判決如下：
    主  文
甲○○施用第一級毒品，累犯，處有期徒刑壹年，扣案之塑膠袋
內之海洛因殘渣（量微無法計重）沒收銷燬，塑膠袋壹個沒收。
    事  實
一、甲○○前因偽造文書案件，經臺灣宜蘭地方法院於民國93年
    5 月3 日以93年度宜簡字第1 號判決處有期徒刑4 月確定，
    並於94年8 月3 日執行完畢。又因施用第1 級毒品海洛因案
    件，經臺灣板橋地方法院裁定令入戒治處所施以強制戒治，
    於92年2 月7 日停止強制戒治交付保護管束，並於92年6 月
    9 日執行期滿，由臺灣板橋地方法院檢察署檢察官以92年度
    戒毒偵字第205 號為不起訴處分確定。詎仍不知悔悟，於前
    開強制戒治執行完畢釋放後5 年內，另基於施用第1 級毒品
    海洛因接續犯意，自95年5 月間某日起至95年7 月16日上午
    9 時許，在臺北市大同區某公園及臺北縣、市境內工地等處
    ，以針筒注射之方式，施用第1 級毒品海洛因多次。嗣於95
    年7 月16日下午5 時30分許，為警在臺北市○○區○○街與
    甘州街口查獲，並扣得海洛因殘渣塑膠袋1 個。
二、案經臺北縣政府警察局淡水分局報請臺灣士林地方法院檢察
    署檢察官偵查起訴。
    理  由
一、前揭犯罪事實，業據被告甲○○於警詢時、偵查中、本院準
    備程序及審理時供認不諱（見偵查卷第7 至10、30至31頁、
    95年12月6 日準備程序筆錄、96年1 月3 日準備程序筆錄及
    審判筆錄），又被告為警查獲時，經採集其尿液送檢驗結果
    ，呈鴉片類陽性反應，有臺灣檢驗科技股份有限公司95年8
    月3 日編號CH/2006/71020 號濫用藥物尿液檢驗報告1 紙在
    卷可稽，復有海洛因殘渣塑膠袋1 個扣案可資佐證，而扣案
    之塑膠袋，經臺北市政府警察局中山分局依聯勤二○四廠製
    造之煙毒品檢驗A 包試劑檢驗結果，袋內殘渣確呈海洛因反
    應，亦有該局查獲涉嫌毒品危害防制條例毒品初步鑑驗報告
    書在卷可憑，足證被告自白與事實相符。本件事證明確，被
    告犯行堪以認定。
二、按犯毒品危害防制條例第10條之施用毒品罪者，檢察官應聲
    請法院裁定令被告入勒戒處所觀察、勒戒。觀察、勒戒後，
    檢察官依據勒戒處所之陳報，認受觀察、勒戒人無繼續施用
    毒品傾向者，應即釋放，並為不起訴處分；認受觀察、勒戒
    人有繼續施用毒品傾向者，檢察官應聲請法院裁定令入戒治
    處所施以強制戒治。經觀察、勒戒或強制戒治執行完畢釋放
    後，五年內再犯毒品危害防制條例第10條之罪者，檢察官或
    少年法院應依法追訴或裁定交付審理，毒品危害防制條例第
    20條第1 項、第2 項、第23條第2 項分別定有明文。查被告
    前因施用第1 級毒品海洛因案件，經臺灣板橋地方法院裁定
    令入戒治處所施以強制戒治，於92年2 月7 日停止強制戒治
    交付保護管束，並於92年6 月9 日執行期滿，由臺灣板橋地
    方法院檢察署檢察官以92年度戒毒偵字第205 號為不起訴處
    分確定，有臺灣板橋地方法院檢察署檢察官92年度戒毒偵字
    第205 號不起訴處分書、全國刑案資料查註紀錄表、法務部
    全國檢察官線上查詢刑案人犯在監所最新資料表各1 份在卷
    可憑，被告於強制戒治執行完畢釋放後，5 年內再犯毒品危
    害防制條例第10條之罪，經檢察官提起公訴，本院應予審理
    。按海洛因係毒品危害防制條例第2 條第2 項第1 款所稱之
    第1 級毒品。核被告施用海洛因之行為，係犯毒品危害防制
    條例第10條第1 項之施用第1 級毒品罪。又被告持有海洛因
    進而施用，其持有海洛因之低度行為應為施用海洛因之高度
    行為所吸收，不另論罪。再按如數行為於同時同地或密切接
    近之時地實施，侵害同一之法益，各行為之獨立性極為薄弱
    ，依一般社會健全觀念，在時間差距上，難以強行分開，在
    刑法評價上，以視為數個舉動之接續施行，合為包括之一行
    為予以評價，較為合理，則屬接續犯，而為包括之一罪。本
    件被告多次施用第1 級毒品海洛因，施用之時間極為密集，
    數行為於密切接近之時地，且施用毒品之行為本具有成癮性
    ，極難戒絕，具有反覆施用之性質，其行為之獨立性極為薄
    弱，客觀上無法將其各次施用毒品之行為獨立成罪，依一般
    社會健全觀念，在時間差距上，難以強行分開，是以在刑法
    評價上，以視為數個舉動之接續施行，合為包括之一行為予
    以評價，較為合理。公訴人認被告多次施用第1 級毒品海洛
    因之犯行，在法律評價上應屬於包括一罪之集合犯，容有誤
    會。又被告前因偽造文書案件，經臺灣宜蘭地方法院於93年
    5 月3 日以93年度宜簡字第1 號判決處有期徒刑4 月確定，
    並於94年8 月3 日執行完畢，有臺灣高等法院被告前案紀錄
    表在卷可憑，其於有期徒刑執行完畢5 年內，故意再犯有期
    徒刑以上之本罪，應依刑法第47條第1 項規定論以累犯，並
    加重其刑。爰審酌被告有多次施用毒品、竊盜前科，素行不
    佳，犯罪戕害自己身心健康，與犯罪後供認犯行等一切情狀
    ，量處有期徒刑1 年。
三、扣案之塑膠袋1 個，內有毒品海洛因殘渣（量微無法計重）
    ，不問屬於被告與否，應依毒品危害防制條例第18條第1 項
    前段之規定宣告沒收銷燬，至塑膠袋1 個，屬被告所有供施
    用海洛因所用之物，已據其供明在卷，因非屬專供施用海洛
    因之器具，則依刑法第38條第1 項第2 款之規定宣告沒收。
據上論斷，應依刑事訴訟法第299 條第1 項前段、第273 條之1
第1 項，毒品危害防制條例第10條第1 項、第18條第1 項，刑法
第11條、第47條第1 項、第38條第1 項第2 款，判決如主文。
本案經檢察官高俊申到庭執行職務。
中　　華　　民　　國　　96　　年　　1 　　月　　24  　日
                  刑事第三庭法  官  周明鴻
以上正本證明與原本無異。
如不服本件判決自判決送達之日起10日內，得向本院提起上訴。
                            書記官  丁梅芬
中　　華　　民　　國　　96　　年　　1 　　月　　26  　日
附錄本判決論罪科刑依據之法條：
毒品危害防制條例第10條
施用第一級毒品者，處 6 月以上 5 年以下有期徒刑。
施用第二級毒品者，處 3 年以下有期徒刑。
